de: Sportartikel > Outdoor-Aktivitäten > Jagen und Schießen > Schießsportzubehör > Stative & Zweibeinständer: Zweibeinständer; Einbeinständer; Stative; Schießstative
cs: Sportovní potřeby > Outdoorové aktivity > Lov a střelba > Střelba a střelnice – příslušenství > Střelecké hole a dvojnožky: Střelecké bipody; Střelecké monopody; Střelecké hole; Střelecké stativy
lt-LT: Sporto prekės > Poilsis lauke > Medžioklė ir šaudymas > Šaudymo ir šaudyklų priedai > Šaudymo lazdos ir dvikojai: Šaudymo dvikojai; Šaudymas vienkojai; Šaudymo lazdos; Šaudymo trikojai
pt-BR: Artigos esportivos > Atividades ao ar livre > Caça e tiro > Acessórios de caça e tiro > Apoios e bipés para tiro: Bipés para tiro; Monopés para tiro; Apoios para tiro; Tripés de tiro
ro-RO: Articole sportive > Recreere în aer liber > Vânătoare și tir > Accesorii pentru tir și poligon > Bastoane și suporturi cu două picioare pentru tir: Suporturi cu două picioare pentru tir; Monopiede pentru tir; Bastoane pentru tir; Trepiede pentru tir
ko: 스포츠용품 > 야외 레크레이션 > 사냥/사격 > 사격/사격장 부대용품 > 사격 스틱/양각대: 사격 양각대; 사격 모노포드; 사격 스틱; 사격용 삼각대
zh-CN: 体育用品 > 户外休闲 > 打猎与射击 > 射击与靶场配件 > 折叠座手杖/两脚架: 射击两脚架; 射击独脚架; 射击手杖; 射击三脚架
da: Sportsartikler > Friluftsliv > Jagt og skydning > Tilbehør til jagt og skydebane > Skydestokke og etbenede skydestokke: Etbenede skydestokke; Skydestokke 2 ben; Skydestokke; Skydetrefødder
el: Αθλητικά είδη > Υπαίθριες δραστηριότητες αναψυχής > Κυνήγι & σκοποβολή > Αξεσουάρ σκοποβολής & πεδίου βολής > Μπαστούνια & δίποδα σκοποβολής: Δίποδα σκοποβολής; Μονόποδα σκόπευσης; Μπαστούνια σκόπευσης; Τρίποδα σκοποβολής
fi: Urheilutarvikkeet > Ulkoharrasteet > Metsästys ja ammunta > Ammunta- ja ampumaratatarvikkeet > Sauvamaiset ampumatuet ja bipodit: Ampumabipodit; Ampunaminipodit; Sauvamaiset ampumatuet; Ampumakolmijalat
sv: Sportartiklar > Utomhusaktiviteter > Jakt och skytte > Tillbehör för skytte och skjutbana > Monopoder och bipoder: Bipoder; Monopoder; Skjutmonopoder; Skjutstativ
ja: スポーツ用品 > 屋外レクリエーション > 狩猟・射撃 > 射撃関連用品 > 射撃スティック・二脚: 射撃用バイポッド; 射撃用モノポッド; 射撃スティック; シューティングトライポッド
pl: Sprzęt sportowy > Rekreacja na świeżym powietrzu > Myślistwo i strzelectwo > Akcesoria strzeleckie > Statywy i podstawki pod broń: Podstawki pod broń; Monopody pod broń; Podpórki pod broń; Trójnogi strzeleckie
th: อุปกรณ์กีฬา > สันทนาการกลางแจ้ง > การล่าสัตว์และยิงปืน > อุปกรณ์สำหรับการยิงปืนและสนามซ้อมยิง > ขาตั้งและไบพ็อดสำหรับยิงปืน: ไบพ็อดสำหรับยิงปืน; โมโนพ็อดสำหรับยิงปืน; ขาตั้งสำหรับยิงปืน; ขาตั้งปืนแบบสามขา
nb: Sportsutstyr > Friluftsliv > Jakt og skyting > Tilbehør for baneskyting > Skytepinner og -stativer: Bipods for skyting; Monopods for skyting; Skytestenger; Skytetreføtter
fr: Équipements sportifs > Loisirs de plein air > Chasse et tir > Accessoires de tir > Pieds et bipieds de tir: Bipieds de tir; Monopodes de tir; Bâtons de tir; Trépieds de tir
sl-SI: Športna oprema > Rekreacija na prostem > Lov in streljanje > Dodatki za streljanje in strelišča > Strelske palice in bipodi: Strelske palice; Strelski monopodi; Strelne palice; Trinožna stojala
it: Articoli sportivi > Ricreazione outdoor > Caccia e tiro a segno > Accessori per tiro a segno e poligono > Aste e bipodi per tiro a segno: Bipodi da tiro a segno; Monopodi da tiro a segno; Aste per tiro a segno; Treppiedi da tiro
vi: Dụng cụ thể thao > Giải trí ngoài trời > Săn bắn > Phụ kiện bắn súng và bãi tập bắn > Giá bắn và chân đỡ súng: Chân đỡ súng; Chân súng đơn; Giá bắn; Chân máy bắn súng
ru: Спортивные товары > Активный отдых на открытом воздухе > Охота и стрельба > Аксессуары для стрельбы и полигонов > Упоры и подставки для стрельбы: Биподы для стрельбы; Моноподы для стрельбы; Трости-опоры для стрельбы; Стрелковые треноги
en: Sporting Goods > Outdoor Recreation > Hunting & Shooting > Shooting & Range Accessories > Shooting Sticks & Bipods: Shooting Bipods; Shooting Monopods; Shooting Sticks; Shooting Tripods
tr: Spor Malzemeleri > Açık Hava Etkinlikleri > Avcılık ve Atıcılık > Atıcılık ve Poligon Aksesuarları > Atış Destek Çubukları ve İki Ayaklı Destekler: İki Ayaklı Atış Destekleri; Tüfek Destek Ayağı; Atış Destek Çubukları; Atış tripodları
es: Equipamiento deportivo > Actividades al aire libre > Caza y tiro > Accesorios de tiro y galería > Bastones y bípodes para tiro: Bípodes para tiro; Monopiés para tiro; Bastones para tiro; Trípodes de tiro
pt-PT: Artigos de desporto > Atividades recreativas no exterior > Caça e tiro > Acessórios de tiro e carreira de tiro > Bipés e monopés para tiro: Bipés para tiro; Monopés para tiro; Bastões para tiro; Tripés de tiro
zh-TW: 體育用品 > 室外休閒 > 打獵和射擊 > 射擊與射擊場配件 > 射擊支架/腳架: 射擊腳架; 射擊單腳架; 射擊支架; 射擊三腳架
hr-HR: Sportska oprema > Rekreacija na otvorenom > Lov i streljaštvo > Pribor za streljaštvo i strelište > Štapovi za streljanje i dvonošci: Dvonošci za streljanje; Monopodi za streljanje; Štapovi za streljanje; Tripodovi za pucanje
sk-SK: Športový tovar > Exteriérové rekreakčné športy > Poľovníctvo a streľba > Príslušenstvo pre streľbu > Strelecké palice a dvojnožky: Strelecké dvojnožky; Strelecké monopody; Strelecké palice; Strelecké statívy
nl: Sportartikelen > Buitenrecreatie > Jagen en schieten > Accessoires voor schietsport en schietbanen > Schietstokken en bipods: Bipods; Schietmonopods; Schietstokken; Schietstatieven
hu: Sportszerek > Szabadtéri kikapcsolódás > Vadászat és lövészet > Lövés- és távkiegészítők > Lövőbotok és kétlábúak: Lővész-kétlábúak; Lövész-egylábúak; Lövőbotok; Lövész tripodok
bg-BG: Спортни стоки > Спортни занимания на открито > Лов и стрелба > Аксесоари за стрелба > Стативи и двуноги за стрелба: Двуноги за стрелба; Моноподи за стрелба; Стативи за стрелба; Триножници за стрелба